臺灣桃園地方法院裁定　　　　　　　　 110年度壢秩字第94號
移送機關　　桃園市政府警察局中壢分局
被移送人　　楊國樑　



上列被移送人因違反社會秩序維護法案件，經移送機關以110 年
11月4 日中警分刑字第1100075304號移送書移送審理，本院裁定
如下：
    主  文
楊國樑販售經主管機關公告查禁之器械，處罰鍰新臺幣參仟元。
扣案之伸縮鋼（鐵）質警棍之警械柒支沒入。
    事實及理由
一、被移送人楊國樑於下列時、地有違反社會秩序維護法之行為
    ：
（一）時間：自民國110年10月31日19時許。
（二）地點：桃園市○○區○○路000 號對面（新明夜市）。
（三）行為：在上揭時地，非經許可於上揭夜市內公然陳列販賣
      公告查禁之伸縮鋼（鐵）質警棍之警械7 支，經員警獲報
      前往查緝。
二、上開事實，有下列之事證證明屬實：
（一）被移送人於警訊時之自白。
（二）扣押筆錄、扣押物品目錄表、應扣押物證明書、照片。
（三）扣押之警械7 支。
三、按警械非經內政部或其授權之警察機關許可，不得定製、售
    賣或持有，違者由警察機關沒入。但法律另有規定者，從其
    規定；前項許可定製、售賣或持有之警械種類規格、許可條
    件、許可之申請、審查、註銷、撤銷或廢止及其他應遵行事
    項之辦法，由內政部定之，警械使用條例第14條定有明文。
    又製造、運輸、販賣、攜帶或公然陳列經主管機關公告查禁
    之器械者，處3日以下拘留或新臺幣3萬元以下罰鍰，社會秩
    序維護法第63條第1項第8款亦有明定。
四、經查，被移送人未經許可，於上開時地公然販賣查禁之伸縮
    鋼（鐵）質警棍之警械7 支，業據其於警詢時坦承不諱，並
    有照片、扣押筆錄、扣押物品目錄表、應扣押物證明書等件
    附卷可稽，被移送人雖辯稱販賣該物品係在不知觸法情形下
    所刊登云云，惟被移送人所販賣警棍，係屬行政院95年5 月
    30日行政院臺治字第0950023739號函核定「警察機關配備警
    械種類及規格表」之「鋼（鐵）質伸縮警棍」，依警械使用
    條例第14條規定，非經內政部或其授權之警察機關許可，不
    得定製、售賣或持有，自屬公告查禁之器械，堪認被移送人
    確有未領得內政部許可販賣證明文件於網路上公開販售警械
    之事實，被移送人不能以不知觸法為由而主張免罰，是其辯
    解，顯無足採。從而，移送機關以被移送人應依社會秩序維
    護法第63條第1 項第8 款規定處罰，洵屬有據。爰審酌被移
    送人違序後態度及其年齡智識、行為之動機、目的、手段、
    等一切情狀，量處如主文所示之處罰。另扣案之警械7 支為
    被移送人所有且係供違反社會秩序維護法行為所用之物，業
    據被移送人供述在卷，爰依社會秩序維護法第22條第3 項規
    定，併予宣告沒入。
五、依社會秩序維護法第22條第1 項第2 款、第2 項、第22條第
    3 項、第45條第1 項、第63條第1 項第8 款，裁定如主文。
中    華    民    國  110     年    11    月    22    日
                  中壢簡易庭      法  官  張得莉
以上正本證明與原本無異。
如不服本裁定，得於裁定書送達之翌日起5 日內，以書狀敘述理
由，向本庭提出抗告。
中    華    民    國  110     年    11    月    22    日
                                  書記官  鄭涵勻